臺灣雲林地方法院刑事判決　　　　　　　　　　　　　九十三年度訴字第五八二號
　　公　訴　人　臺灣雲林地方法院檢察署檢察官
　　被　　　告　甲○○
右列被告因違反毒品危害防制條例案件，經檢察官提起公訴（九十三年度毒偵字第一
六九號、第三六七號、第八０八號），本院裁定進行簡式審判程序，判決如左：
    主  文
甲○○連續施用第一級毒品，處有期徒刑拾月，扣案之第一級毒品海洛因肆拾壹包（
合計淨重壹佰拾肆點陸公克）、第一級毒品海洛因柒包（合計淨重肆點壹肆公克
）、第一級毒品海洛因壹包（淨重貳點陸公克）均沒收銷燬之；又連續施用第二級
毒品，處有期徒刑陸月，扣案之第二級毒品安非他命包（驗餘淨重肆點零肆零公
克）、第二級毒品安非他命壹包（驗餘淨重零˙壹壹壹壹公克）均沒收銷燬之；應執
行有期徒刑壹年貳月，扣案之第一級毒品海洛因肆拾壹包（合計淨重壹佰拾肆點陸
公克）、第一級毒品海洛因柒包（合計淨重肆點壹肆公克）、第一級毒品海洛因壹
包（淨重貳點陸公克）、第二級毒品安非他命包（驗餘淨重肆點零肆零公克）
、第二級毒品安非他命壹包（驗餘淨重零˙壹壹壹壹公克）均沒收銷燬之。
    犯罪事實及證據名稱
一、甲○○前因施用毒品案件，經本院以八十八年度毒聲字第一二八五號刑事裁定送
    觀察勒戒後，認有繼續施用毒品傾向，經本院以八十八年度毒聲字第一五七七號
    刑事裁定送強制戒治，於民國九十年五月二十五日強制戒治期滿，檢察官於九十
    年六月十四日，以九十年度戒毒偵字第七六號為不起訴處分確定。甲○○再犯施
    用毒品案件，經本院以九十一年毒聲字第八０九號刑事裁定送強制戒治，檢察官
    並提起公訴，經法院判處有期徒刑七月、四月，定應執行刑有期徒刑十月，並確
    定在案。強制戒治部分，則於九十二年十二月十日期滿執行完畢。詎甲○○仍不
    知悔改，於上開強制戒治執行完畢五年內，又基於施用第一級毒品之概括犯意，
    自九十三年二月二日晚上十一時許起，至九十三年六月二十三日晚上九時許止，
    在雲林縣斗六市○○路一一０巷三弄十五號其母親住處、雲林縣斗南鎮○○街六
    五號「他里霧」大旅社三一八號房內、嘉義縣民雄鄉其友人住處等處，以將第一
    級毒品海洛因置入注射針筒內施打之方式，連續施用第一級毒品海洛因多次，約
    每天施用一次。甲○○另起施用第二級毒品安非他命之概括犯意，自九十三年二
    月初某日起，至九十三年六月二十四日某時止，在雲林縣斗六市朋友住家、上述
    「他里霧」大旅社三一八號房內等處，以將第二級毒品安非他命置入玻璃球內燒
    烤施用之方式，連續施用第二級毒品安非他命多次。嗣分別於九十三年二月三日
    十二時許，為警持搜索票至雲林縣大埤鄉嘉興村豐興十七之一號實施搜索，扣得
    甲○○所有之第一級毒品海洛因四十一包、第二級毒品安非他命三包等物，並採
    其尿液送驗，呈嗎啡及甲基安非他命陽性反應。於同年三月十五日下午二時許，
    警方持搜索票至上述「他里霧」大旅社三一八號房內搜索，又扣得甲○○所有之
    第一級毒品海洛因七包、第二級毒品安非他命一包，復採其尿液送驗，又呈嗎啡
    及甲基安非他命陽性反應。於九十三年六月二十四日十一時三十分許，在雲林縣
    斗六市○○路一一０巷三弄一號前，甲○○因上述毒品執行案件為檢察署發布通
    緝，為警當場逮捕，並至其母親上述住處，扣得甲○○所有之第一級毒品海洛因
    一包，警方再次採其尿液送驗，又呈嗎啡及甲基安非他命陽性反應。案經雲林縣
    警察局報告臺灣雲林地方法院檢察署檢察官偵查起訴。
二、上述事實，有(一)被告於審理中之自白、及其於警詢、檢察官面前之供述筆錄、(二)
    警方採尿之真實姓名對照表、雲林縣衛生局煙毒尿液檢驗成績書（二份）、長榮
    大學毒物研究中心尿液檢驗報告書（二份）、(三)搜索扣押毒品之照片、(四)法務部
    調查局九十三年三月八日調科壹字第一六０００二二０七號鑑定通知書：送驗白
    粉四十一包均含微量第一級毒品海洛因成分，合計淨重一三四˙六三公克、(五)國
    防部憲兵司令部刑事鑑識中心九十三年五月二十五日（９３）宇鑑字第０六四五
    ０號鑑驗通知書：送驗顆粒三包，驗餘淨重四˙０四０三公克，有甲基安非他命
    成分、(六)法務部調查局九十三年五月六日調科壹字第一六０００二二五八號鑑定
    通知書：送驗白粉經本局標示為Ｈ（＋）者七包均含第一級毒品海洛因成分，合
    計淨重四˙一四公克、(七)國防部憲兵司令部刑事鑑識中心九十三年五月二十五日
    （９３）宇鑑字第０六四五一號鑑驗通知書：送驗顆粒一包，驗餘淨重０˙一一
    一一公克，有甲基安非他命成分、(八)法務部調查局九十三年九月七日調科壹字第
    一六０００二三五０號鑑定通知書：送驗白粉一包含毒品海洛因成分，淨重二˙
    三六公克、(九)檢察官之不起訴處分書、(十)刑案資料查註紀錄表、臺灣高等法院被
    告全國前案紀錄表、(十一)扣案之第二級毒品安非他命共四包等證據足資為證。事證
    明確。
    應適用之法條
刑事訴訟法第二百七十三條之一第一項、第二百九十九條第一項前段、第三百十條之
二、第四百五十四條第一項，毒品危害防制條例第十條第一項、第二項、第十八條第
一項前段，刑法第十一條前段、第五十六條、第五十一條第五款，判決如主文。
如不服本判決，於判決送達後十日內，得向本院提出上訴狀（須附繕本）。
中      華      民      國      九十三    年    十一    月    二十六    日
                                        臺灣雲林地方法院刑事第一庭
                法  官  侯廷昌
右正本證明與原本無異。
                                            書記官  馮善詮
中      華      民      國      九十三    年    十一    月    二十六    日
附錄法條：毒品危害防制條例第十條第一項、第二項
毒品危害防制條例第十條
施用第一級毒品者，處六月以上五年以下有期徒刑。
施用第二級毒品者，處三年以下有期徒刑。
